最　高　行　政　法　院　裁　定
　　　　　　　　　　　　　　　　　　 94年度裁字第02505號
聲　請　人　甲○○
上列聲請人因戒嚴時期不當叛亂暨匪諜審判案件補償金事件，對
於中華民國94年4月7日本院94年度裁字第00581號裁定，聲請再
審。本院裁定如下：
　　主  文
再審之聲請駁回。
再審訴訟費用由聲請人負擔。
　　理  由
一、按當事人對於本院所為裁定聲請再審，必須原裁定具有行政
    訴訟法第273條第1項、第2項所列情形之一者，始得為之。
二、本件聲請人於民國（下同）89年12月27日向相對人財團法人
    戒嚴時期不當叛亂暨匪諜審判案件補償基金會申請戒嚴時期
    不當叛亂暨匪諜審判案件補償金，經相對人以91年9月4日（
    91）基修法庚字第08760號函復其申請不符申請當時戒嚴時
    期不當叛亂暨匪諜審判案件補償條例（下稱補償條例）第2
    條第2項及第15條之1第3款之規定，不予補償。聲請人不服
    ，循序提起行政訴訟。經臺北高等行政法院以92年度訴字第
    1925號判決駁回其起訴。聲請人不服，提起上訴，本院以其
    上訴不合法，以94年度裁字第581號裁定（下稱原確定裁定
    ）駁回其上訴。聲請人不服，對原確定裁定聲請再審。其再
    審意旨略以：聲請人於民國44年端午節，因讓台籍常備兵休
    假數小時回家過節，被以抗命罪將聲請人移送軍法審判。民
    國44年7月30日判決無罪，但不准釋放，仍關於看守所至11
    月底。12月1日以第九軍司令部（44）第62號令謊稱聲請人
    逾假30日將聲請人撤職。此為偽造文書、逾越權限，應以違
    法論。依行政訴訟法第138條規定，法院應依職權調查證據
    ，傳喚當時台籍常備兵作證方是。且依國防部94年9月12 日
    鄭勤字第0940017699號函說明：「．．．縱該撤職命令不當
    ，．．．」等語，足見為判決基礎之民事或刑事判決及其他
    裁判或行政處分已變更，聲請人得依行政訴訟法第273條第1
    項第11款聲請再審等語。
三、查本院94年度裁字第581號裁定係以聲請人對於臺北高等行
    政法院92年度訴字第1925號判決認定其既非以叛亂或匪諜等
    罪名經判決有罪確定或裁判交付感化教育或限制人身自由，
    不符申請時補償條例第2條第2項及第15條之1第3款規定之論
    斷，未具體說明違背何項法令、不適用或如何適用不當之具
    體情事，認其上訴為不合法，而駁回其上訴。按聲請人提起
    上訴，是否合法，係屬本院應依職權調查裁判之事項，若對
    本院以其上訴為不合法而駁回之裁定，以有行政訴訟法第27
    3條第1項第11款之再審事由聲請再審，依同法第283條準用
    同法第275條第1項之規定，專屬本院管轄，不在該條第3項
    規定之列。然行政訴訟法第273條第1項第11款所謂為判決基
    礎之民事或刑事判決及其他裁判或行政處分，依其後之確定
    裁判或行政處分已變更者，係指該事由足以證明其上訴合法
    之事實，然依聲請人前開主張，其所謂之國防部94年9月12
    日鄭勤字第0940017699號函，係關於其本案原因事實之證據
    方法，與其提起上訴合法與否無涉；聲請人據以依行政訴訟
    法第273條第1項第11款對原確定裁定聲請再審，難謂有理由
    。至其餘再審意旨，無非說明其對於前訴訟程序臺北高等行
    政法院裁判取捨證據不服之理由，至對於原確定裁定，究有
    如何合於行政訴訟法第273條第1項、第2項規定之具體情事
    ，則未據明，該部分聲請即難認為合法。
四、依行政訴訟法第283條、第278條第1項、第2項、第104條、
    民事訴訟法第95條、第78條，裁定如主文。
中　　華　　民　　國　　94　　年　　11　　月　　17　　日
                  第四庭審判長法  官　趙　永　康
                              法  官　鄭　淑　貞
                              法  官　黃　淑　玲
                              法  官　侯　東　昇
                              法  官　林　文　舟
以  上  正  本  證  明  與  原  本  無  異
中　　華　　民　　國　　94　　年　　11　　月　　17　　日
　　　　　　　　　　　　　　　書記官　阮　桂　芬
